# 收到增值税留抵退税额在现流表如何反映？

提问人：xukaka223887 时间：2020-02-29 08:05:23
企业一直是进项大于销项，本年申请增值税留抵退税并已收到，在现流表中是反映在 收到的税费返还 还是 收到其他与经营活动有关的现金 ？

回答人：chenyiwei
可以列入“收到的税费返还”。如金额较大，可在附注中说明收到留抵税额退还的具体情况。